# 迁徙率的应用

提问人：rachelzuo 时间：2021-04-02 12:33:06
陈版主：
您好！请问：
A公司及子公司执行新金融工具准则，采取迁徙率模型测算应收账款损失金额。我们用A公司及子公司 2017 年-2020年的数据测算了一个总体的迁徙率，分别运用到各子公司，出现每家公司迁徙率坏账计提金额与旧准则坏账计提金额不一致现象。如B公司用迁徙率计提的坏账更大，C公司用旧准则坏账计提金额大。那每家子公司用不同的坏账比率，还是统一用一个坏账比率合适呢？如果用不同的坏账比率是否导致总体的会计政策不一致？感谢！！！

回答人：chenyiwei
迁徙率以及据此测算的坏账准备计提比例都属于会计估计。合并报表层面有统一母子公司会计政策的要求，但没有统一会计估计的要求，事实上也不应当强制统一会计估计。不同的子公司，业务不同，面对的客户群、商业模式、信用政策等不同，其应收账款的信用风险特征也相应会有差异。